【裁判字號】    92,簡上,17
【裁判日期】    920425
【裁判案由】    傷害
【裁判全文】
臺灣基隆地方法院刑事判決                          九十二年度簡上字第一七號
    上  訴  人  臺灣基隆地方法院檢察署檢察官
    上  訴  人
    即  被  告  甲○○
右上訴人等因被告傷害案件，不服本院九十二年度基簡字第五０號中華民國九十二年
一月十三日第一審簡易判決（聲請案號：九十一年度偵字第四七三八號）提起上訴，
及移
    主  文
原判決撤銷。
甲○○傷害人之身體，累犯，處拘役肆拾伍日，如易科罰金以參佰元折算壹日。扣案
之安全帽壹個沒收。
    事  實
一、甲○○曾於民國八十六年間因違反麻醉藥品管理條例案件，經本院判處有期徒刑
    四月確定，於八十七年二月二日易科罰金執行完畢。竟不知悛悔，於九十一年十
    一月二十三日晚上七時二十三分許，在基隆市○○路一一０號前，因停車等細故
    而與乙○○發生爭執，竟基於傷害之犯意，以其所有之安全帽丟擲乙○○，乙○
    ○旋自其駕駛之車號ＭＬ─六七六號營業小客車內取出鋁棒欲反擊甲○○，然為
    甲○○將乙○○手中之鋁棒搶下，並以鋁棒毆打乙○○，而乙○○之妻林麗英在
    旁見狀欲行勸架時，亦遭甲○○徒手毆打，致乙○○受有右前臂尺骨骨折合併橈
    骨頭脫位、右側小指皮下血腫及左小腿瘀傷；林麗英受有頭部外傷及左前額瘀血
    、右肘挫傷及瘀血等傷害。
二、案經乙○○告訴基隆市警察局第三分局報告臺灣基隆地方法院檢察署檢察官偵查
    起訴，及林麗英告訴臺灣基隆地方法院檢察署檢察官併案辦理。
    理  由
一、訊據被告甲○○坦承有持鋁棒毆打乙○○及推開林麗英之犯行，惟否認持安全帽
    砸乙○○一節，辯稱：「當天確實有反擊乙○○，林麗英當時抓住我有推開她。
    當時我站在機車旁邊，聽到乙○○的車子對我按喇叭，我對著乙○○的車子說一
    些三字經，因為不爽乙○○（按我喇叭），乙○○就把車子開到我的機車前面停
    ，乙○○下車從他的駕駛座上拿出一根鋁棒，就向我擊過來，當時有打到我，我
    也有閃躲，後來就搶下乙○○的鋁棒，對乙○○反擊，我只有朝他揮了一下。安
    全帽一直戴在我的頭上，沒有拿來攻擊乙○○，因為乙○○跟警方說我用安全帽
    砸他的車子，所以安全帽才會被警察查扣」等情。經查，告訴人乙○○因停車用
    路等事與被告甲○○發生口角，進而以安全帽攻擊乙○○一節，業據告訴人乙○
    ○到院指稱：「被告當時人站在光明路中央，手上拿著安全帽，在向對方的人喊
    叫，我沒有按喇叭，而是車後的其他車子按喇叭，我正要繼續前進時，被告就拿
    手上的安全帽砸我車子左後方的車窗板金，車窗板金有凹陷，我把車子往前開到
    二、三十公尺的地方停，被告追上並拿安全帽打我，後來我到車子前座旁拿鋁棒
    反擊，結果還沒有打被告就被搶走，被告打我的手及腳四、五下。後來我太太（
    林麗英）請求被告不要打，被告就用拳頭打我太太的頭部」等語綦詳，核與告訴
    人林麗英到院指稱：「當天看到被告站在路旁跟他的朋友在說話，我先生（乙○
    ○）就停住車子，餘跟我先生所述相同，因為看被告打我先生，請求被告不要打
    ，被告用右手拳頭打我」等語大致相符，並有行政院衛生署基隆醫院、台灣礦工
    醫院之診斷證明書各一份在卷可參，及扣案之安全帽一個可資佐參，顯然係被告
    先以安全帽砸向告訴人乙○○，並毆打乙○○及揮打勸架之林麗英無誤，被告前
    開否認以安全帽攻擊告訴人乙○○一節，應為卸責之詞，尚非可採；其餘自白傷
    害犯行部分，與事實相符，可以採信。其事證明確，犯行堪以認定。
二、核被告甲○○所為，係犯刑法第二百七十七條第一項之傷害罪。被告係以一傷害
    之故意行為致告訴人乙○○、林麗英受傷，為一行為而觸犯數罪名，屬想像競合
    犯，應論以一傷害罪處斷。被告曾因違反麻醉藥品管理條例案件，經本院判處有
    期徒刑四月確定，於八十七年二月二日易科罰金執行完畢，有卷附台灣高等法院
    被告全國前案紀錄表可按，其受有期徒刑之執行完畢，五年以內再犯本件有期徒
    刑以上之罪，為累犯，依刑法第四十七條規定加重其刑。被告持安全帽攻擊告訴
    人乙○○一節，已如前述，公訴人漏未論及此部分，尚有未洽，併此敘明。原審
    以被告罪證明確，援引刑法第二百七十七條第一項、第四十七條、第四十一條第
    一項，罰金罰鍰提高標準條例第一條前段、第二條，量處被告拘役三十日，並諭
    知易科罰金之折算標準，固非無據，惟被告另傷害告訴人林麗英部分係犯刑法第
    二百七十七條第一項之傷害罪，與原審認罪科刑部分有想像競合犯之裁判上一罪
    關係，應為起訴效力所及，本院得併為審理；又扣案之安全帽一個，為被告所有
    供犯罪所用之物，應依法宣告沒收，惟原審未及斟酌此點，容有未洽，檢察官持
    此提起上訴，指摘原審判決不當，非無理由，自應由本院合議庭將原審判決予以
    撤銷改判。爰審酌被告生活狀況、品行、其犯罪之動機、目的係因年輕氣盛、竟
    於馬路上毆打駕車路過之告訴人，致告訴人無端受傷及其犯罪後雖坦承犯行，惟
    尚未與告訴人和解並賠償其損害之態度，量處如主文所示之刑，並諭知易科罰金
    之折算標準，以示儆懲。扣案之安全帽一個，為被告所有供犯罪所用之物，應依
    刑法第三十八條第一項第二款之規定宣告沒收；至於鋁棒一只，雖供本案傷害犯
    罪所用之物，惟非被告所有，應發還予所有人即告訴人乙○○。
據上論斷，應依刑事訴訟法第四百五十五條之一第一項、第三項、第三百六十九條第
一項前段、第三百六十四條、第二百九十九條第一項前段、刑法第二百七十七條第一
項、第五十五條、第四十七條、第四十一條第一項前段、第三十八條第一項第二款，
罰金罰鍰提高標準條例第一條前段、第二條，判決如主文。
本案經檢察官熊南彰到庭執行職務。
中      華      民      國      九十二      年    四    月    二十五    日
                                      臺灣基隆地方法院刑事第三庭
          審判長法  官    林火炎
                                                法  官    王慧惠
                                                法  官    何怡穎
右正本證明與原本無異。
本件判決不得上訴。
                                                書記官    湯惠芳
中      華      民      國      九十二      年    四    月    三十      日
附錄論罪法條
刑法第二百七十七條第一項：
傷害人之身體或健康者，處三年以下有期徒刑、拘役或一千元以下罰金。


司法院資訊處製作；財團法人民間司法改革基金會備份。
